臺灣高雄地方法院刑事裁定　　　　　　　　　　　　九十三年度訴字第二七八三號
　　公　訴　人　臺灣高雄地方法院檢察署檢察官
　　聲請人　即
　　選任辯護人　單文程律師
　　被　　　告　戊○○
右列被告因違反組織犯罪條例等案件，聲請人以被告之選任辯護人聲請具保停止羈押
，本院裁定如左：
    主  文
聲請駁回。
    理  由
一、聲請意旨略以：被告戊○○已自白案情，並已在警詢及偵訊筆錄中坦承不諱。又
    縱使被告有在被告丁○○處工作過，雖屬被告辛○○集團中之一份子，但僅單純
    從事收款之工作，並早已於民國九十三年一月離職，且無任何被害人指控被告戊○○向其暴力討債。被告戊○○坦承曾與被告己○○至借款人住處以噴漆，及砸
    毀借款人許慶瑞車窗玻璃方式進行討債，惟許慶瑞當時人在獄中，對於被告戊○○之行為根本不可能心生恐懼，實無法認定被告戊○○涉犯恐嚇取財罪嫌，犯罪
    嫌疑重大。且被告戊○○並無重利罪或常業重利罪之前科，僅為初入社會找工作
    誤入歧途，並隨即警覺不妥而離職，並無參與地下錢莊所組成之暴力討債集團，
    而有反覆實施之虞。若被告戊○○有此慣性或有反覆實施犯罪，現應仍為該集團
    成員之一，為何要在九十三年一月請辭，是以本案應無預防性羈押之適用等語。
二、經查，被告戊○○因涉犯組織犯罪條例第三條後段、刑法第三百四十五條及同法
    第三百零五條罪嫌，前經本院認其犯罪嫌疑重大，且有反覆實施之虞，於九十三
    年十月二十九日，依刑事訴訟法第一百零一條之一第一項第四款規定，予以羈押
    在案。被告戊○○雖矢口否認受僱於被告辛○○，並辯稱：伊於九十二年六、七
    月份受僱於被告丁○○，從事收款行為，並未以電話恐嚇、潑瀝青、撒冥紙、噴
    油漆或開車衝撞等方式進行討債，且伊於九十三年一月離職後，於同年五月與被
    告己○○另組公司後，僅曾至借款人庚○○住處噴漆一次，並以棒球棒將借款人
    許慶瑞汽車玻璃砸毀等語（見本院卷(一)第二八○至二八一頁），然被告戊○○係
    與其前妻即被告丙○○一同經由被告己○○介紹至以被告辛○○為首之組織工作
    ，而被告丁○○亦受僱於被告辛○○等情，業據被告丁○○、己○○及丙○○供
    述在卷，足認被告戊○○係受僱於被告辛○○而非被告丁○○。另被告戊○○於
    警詢時並自承曾聽聞該集團成員向借款人潑油漆、瀝青及噴字等方式討債，是被
    告戊○○知悉該犯罪集團係以恐嚇危害安全方式向借款人進行討債，仍繼續參與
    該集團之運作，顯就恐嚇危害安全犯行，具有共同之犯意聯絡，聲請人單純以被
    害人及其他共同被告未指訴被告戊○○參與討債行為，即認被告戊○○涉犯恐嚇
    危害安全犯行之嫌疑尚非重大，尚有未合。又借款人中，除許慶瑞之家人除遭被
    告戊○○及己○○砸毀車窗玻璃，並遭被告戊○○及己○○多次潑灑柏油外，被
    害人庚○○住處尚遭被告戊○○及己○○潑柏油及電話恐嚇，被害人乙○○住處
    則曾遭潑柏油，被害人李志業住處則遭被告戊○○及己○○連續五次潑灑柏油、
    毀損玻璃等情，亦據被害人庚○○、甲○○、乙○○、李志業等人指稱明確在卷
    ，被告戊○○辯稱：僅曾至借款人庚○○住處噴漆一次，並以棒球棒將許慶瑞汽
    車玻璃砸毀云云，尚與事實有所出入，且縱使借款人許慶瑞於被告戊○○及己○○以噴紅漆及破壞汽車車窗方式進行討債時，人在獄中，被告戊○○之行為亦足
    使借款人許慶瑞家屬心生畏怖。是被告戊○○自九十二年六月間即加入以被告辛○○為首之犯罪集團，至九十三年九月七日為警查獲止，期間長達二年之久，且
    被告戊○○於其所稱離開該以被告辛○○為首之集團後，仍繼續以從事重利及恐
    嚇安全方式討債之犯行，自非一時誤入歧途，顯有反覆實施之虞，本院因認聲請
    人羈押之原因，仍屬存在，並有繼續羈押之必要，聲請人聲請具保停止羈押，自
    難准許，應予駁回。
三、據上論結，應依刑事訴訟法第四百十二條、第四百十八條第一項，裁定如主文。
中      華      民      國    九十三    年     十二     月      八      日
                                  臺灣高雄地方法院刑事第十一庭
                                      審判長法  官  徐美麗
                                            法  官  鄭詠仁
                                            法  官  高增泓
右正本證明與原本無異。
如不服本裁定，應於裁定送達後五日內，向本院提出抗告狀。
                                            書記官  林慧芬
中      華      民      國    九十三    年     十二     月      八      日
